臺灣臺北地方法院刑事判決　　　　　　　　　　　　　　九十三年度易字第三九號
　　公　訴　人　臺灣臺北地方法院檢察署檢察官
　　被　　　告　乙○○
右列被告因竊盜案件，經檢察官聲請簡易判決處刑（九十二年度偵字第二二九五五號
），本院受理後認不宜以簡易判決處刑，依通常程序判決如左：
    主  文
乙○○竊盜，累犯，處有期徒刑陸月，如易科罰金，以參佰元折算壹日。
    事  實
一、乙○○前因違反懲治盜匪條例案件經判處有期徒刑二年六月，於民國八十六年四
    月十六日假釋出監，八十七年七月六日假釋期滿未經撤銷，視為執行完畢，猶不
    知悔改，意圖為自己不法之所有，於九十二年三月十七日凌晨四時五十分許（公
    訴人誤載為三月十六日晚上某時），在臺北縣新店市○○路二十四號前，竊取甲○○（原名林聖穎）所有置於其所騎乘之ＤＶＱ－二九一號輕機車內之新力牌音
    響一台，得手後離去，經甲○○發現失竊後，至臺北縣新店市忠誠里調閱監視錄
    影帶，循線查獲始知上情。
二、案經甲○○訴由臺北縣政府警察局新店分局報請臺灣臺北地方法院檢查署檢察官
    聲請簡易判決處刑。
    理  由
一、訊據被告乙○○堅決否認有何公訴人所指犯行，辯稱：當天其根本未到該處，故
    未竊取甲○○之音響，甲○○於三月就報案，何以六月才去指證，可見指訴不實
    ，又其曾拿刀去恐嚇過丙○○，與丙○○有嫌隙，所以丙○○對其不利之證詞顯
    不可採云云，經查：右揭犯罪事實，業據告訴人甲○○指稱：其於九十二年三月
    十七日凌晨零點將機車停放在家門前，同日中午十二點去牽車時，發現裝在坐墊
    下方之音響被偷走，報案後因為警察要其找線索，其就到里長處看監視錄影帶，
    看到凌晨時有兩個人在其機車旁，一個戴帽子長頭髮的蹲在其機車旁，另一個站
    在三、四公尺外，戴帽子的站起來後手上有拿東西，其從監視器內認出另一人為
    其友人丙○○，於是就去找丙○○詢問，丙○○才說戴帽子竊取其音響之人為被
    告，並提供被告之年籍資料，其才又到警局陳報，當時從錄影帶裡可看出戴帽子
    之人的輪廓，經到庭後看到被告，可以確認被告就是當時戴帽子行竊之人等語（
    見本院九十三年三月十八日審理筆錄），核與證人丙○○於偵查中證稱：當天被
    告找其出去，沒有說要做什麼事，到了該處被告就動手偷機車內的音響，其發覺
    不對就走遠，被告得手後兩人即一同騎被告的機車離開，卷附監視錄影帶翻拍照
    片是被告偷完後的情形，畫面右邊戴帽子的人是被告，其走在左邊等語（見九十
    二年度偵字第二二九五五號卷第六一頁、第六九頁），及證人許浩榛於偵查中證
    稱：其為忠誠里里長，九十二年上半年告訴人有到里辦公室調監視錄影帶，其有
    陪同告訴人一起看，後來看到有人在其機車旁做一些動作，然後該二名男子就往
    明德路近北新路方向走去，監視器有拍到該兩名男子正面，其就將之列印出來交
    給告訴人等語相符（見上開偵查卷第六十頁），並有監視錄影帶翻拍照片一紙附
    卷可參。被告雖辯以前詞，然告訴人於九十二年三月十七日音響失竊時即至警局
    報案，惟因不知犯罪嫌疑人故未指認被告，經向里長調閱錄影帶、詢問丙○○後
    ，始於同年四月十七日提出被告年籍資料陳報警方，期間僅相隔一個月，且過程
    與常情亦無相違之處，況被告供稱不認識告訴人，告訴人與被告亦無怨隙，自無
    攀誣設陷之理；又被告雖因持刀恐嚇丙○○經本院判處拘役五十九日確定（見本
    院九十二年度簡字第三六八六號判決），然丙○○之損害既已藉由司法判決獲得
    彌補，實無再行羅織被告罪名之理，更何況丙○○證述監視錄影帶翻拍相片內所
    攝得之被告（走在右邊之人），與告訴人所指述竊取其音響之人（亦為右邊之人
    ）相符，彼二人之證詞既無瑕疵可指，即難認該指訴或證詞不可採信。綜上所述
    ，被告空言辯稱告訴人及證人之證詞不可採，顯係卸責之詞，本件事證明確，被
    告竊盜犯行堪以認定。
二、核被告所為，係犯刑法第三百二十條第一項之竊盜罪，又其前因違反懲治盜匪條
    例案件經判處有期徒刑二年六月，於八十六年四月十六日假釋出監，八十七年七
    月六日假釋期滿未經撤銷，視為執行完畢，有臺灣高等法院被告全國前案紀錄表
　　可徵，其於有期徒刑執行完畢未滿五年，再犯本件有期徒刑以上之罪，為累犯，
  　應依刑法第四十七條規定加重其刑。爰審酌被告所竊財物雖價值非鉅、然犯後否
    認犯行、顯無悔改之意、及其犯罪動機、目的、手段等情狀，量處如主文所示之
    刑，並諭知易科罰金之折算標準，以示懲儆。
據上論斷，應依刑事訴訟法第二百九十九條第一項前段、第四百五十二條，刑法第三
百二十條第一項、第四十七條、第四十一條第一項前段，罰金罰鍰提高標準條例第一
條前段、第二條，判決如主文。
本案經檢察官葉雅婷到庭執行職務
中　　　華　　　民　　　國　　九十三　　年　　　三　　　月　　 三十 　　日
                                      臺灣臺北地方法院刑事第三庭
                                          審判長法官  劉慧芬
                                              法　官  邱  琦
                                        　　  法  官  蔡如琪
右正本證明與原本無異。
如不服本判決，應於判決送達後十日內，向本院提出上訴狀。
                                              書記官  黃鈴容
中　　　華　　　民　　　國　　九十三　　年　　　三　　　月　　 三十 　　日
附錄法條
中華民國刑法第三百二十條
(普通竊盜罪、竊佔罪)
意圖為自己或第三人不法之所有，而竊取他人之動產者，為竊盜罪，處五
年以下有期徒刑、拘役或五百元以下罰金。
意圖為自己或第三人不法之利益，而竊佔他人之不動產者，依前項之規定
處斷。
前二項之未遂犯罰之。
